臺灣高等法院臺中分院民事判決
109年度上字第33號
上  訴  人  康麗玲  
訴訟代理人  林瓊嘉律師
被上訴人    黃雅莉  
            康睿瀚  
            康有偉  
            康有銓  
共      同
訴訟代理人  周仲鼎律師
複代理人    林宛柔  
上列當事人間請求返還借款事件，上訴人對於中華民國108年11
月5日臺灣臺中地方法院106年度訴字第2002號第一審判決提起上
訴，本院於110年6月16日言詞辯論終結，判決如下：
    主      文
原判決關於駁回上訴人後開第二至五項之訴部分，及該部分假執
行之聲請，暨訴訟費用之裁判均廢棄。
康有銓應將臺中市○○區○○段○○○地號土地應有部分萬分之十五，
及其上同段二一四三建號房屋（門牌號碼臺中市○○區○○○路○○○號
十二樓）應有部分四分之一，於民國一０六年八月六日以贈與為
原因所為之所有權移轉登記予以塗銷。
黃雅莉應將前項所示土地、房屋移轉登記予上訴人所有。
康睿瀚、康有偉、康有銓各應將臺中市○○區○○段○○○地號土地應
有部分萬分之十五，以繼承為原因所為之所有權移轉登記部分，
移轉登記予上訴人所有。
康睿瀚、康有偉、康有銓各應將臺中市○○區○○段○○○○○號房屋（
門牌號碼臺中市○○區○○○路○○○號十二樓）應有部分四分之一，以
繼承為原因所為之所有權移轉登記部分，移轉登記予上訴人所有
。
其餘上訴駁回。
第一、二審訴訟費用，由被上訴人連帶負擔百分之四十八，餘由
上訴人負擔。
本判決所命給付部分，於上訴人以新臺幣壹佰零參萬元供擔保後
得假執行，但被上訴人如以新臺幣參佰零玖萬零貳佰參拾參元預
供擔保，得免為假執行。
    事實及理由
一、本件上訴人主張：被上訴人黃雅莉係伊胞弟即訴外人康鴻基
    之配偶，被上訴人康睿瀚、康有偉、康有銓均為康鴻基之子
    。伊於87年間，委託康鴻基、黃雅莉購買適宜房屋供伊返臺
    與父母同住，復委由康鴻基自伊臺中商業銀行（前為臺中區
    中小企業銀行）帳戶（帳號：000000000000號，下稱系爭帳
    戶）提領新臺幣（下未標明幣別者同）2,775,656元，並自
    日本匯款美金9萬元予康鴻基、黃雅莉，作為購屋款。嗣於9
    3年間，康鴻基、黃雅莉表示已代伊購得坐落臺中市○○區○○
    段000地號土地（權利範圍60/10000，下稱系爭土地）及其
    上同段2143建號房屋（門牌號碼臺中市○○區○○○路000號12樓
    ，下稱系爭房屋，與系爭土地合稱系爭房地），經伊同意借
    名登記在康鴻基名下（下稱系爭借名登記契約）。康鴻基於
    104年3月17日過世，黃雅莉、康睿瀚、康有偉、康有銓（下
    稱黃雅莉等4人）本應繼承系爭借名登記契約，卻否認伊為
    系爭房地真正所有權人，並將系爭房地辦理繼承登記（原所
    有權應有部分各繼承1/4），黃雅莉再將其所有應有部分贈
    與康有銓，係屬無權處分，伊對黃雅莉等4人已無可信賴，
    爰於110年6月16日終止與黃雅莉等4人間之借名登記契約，
    先位請求康有銓塗銷該贈與登記，黃雅莉將該應有部分移轉
    登記予伊；如康有銓係善意受讓，備位依民法第183條之規
    定，請求康有銓將該應有部分移轉登記予伊。復依借名登記
    終止後之法律關係，請求康睿瀚、康有偉、康有銓就其繼承
    取得之系爭房地應有部分，移轉登記予伊。另康鴻基、黃雅
    莉擅自以系爭房地向星展（台灣）商業銀行（下稱星展銀行
    ）設定抵押貸款250萬元，截至110年6月1日止，尚餘345,43
    5元未清償，致伊受有損害，爰依民法第184條第1項、第179
    條之規定，擇一請求黃雅莉給付345,435元。又伊陸續交付2
    ,775,656元、美金9萬元委由康鴻基、黃雅莉購屋，該委任
    關係已終止，爰依民法第540條、第549條、第179條之規定
    ，擇一請求黃雅莉返還購屋後所餘之300萬元款項。
二、被上訴人則以：黃雅莉未曾收受上訴人之2,775,656元及美
    金9萬元，且康鴻基、黃雅莉與上訴人間無代買房屋之委任
    關係存在，就系爭房地亦未與上訴人成立借名登記契約云云
    ，資為抗辯。
三、原審判決駁回上訴人之請求，上訴人提起上訴，聲明：㈠原
    判決廢棄。㈡⒈先位聲明：⑴康有銓應將系爭土地應有部分15/
    10000，系爭房屋應有部分1/4於106年8月6日以贈與為原因
    所為之所有權移轉登記應予塗銷。⑵黃雅莉應將系爭土地應
    有部分15/10000及系爭房屋應有部分1/4 ，移轉登記予上訴
    人所有。⒉備位聲明：康有銓應將系爭房地於106年8月6日以
    贈與為原因所為之所有權移轉登記部分，移轉登記返還予上
    訴人所有。㈢康睿瀚、康有偉、康有銓各應將系爭土地應有
    部分15/10000，以繼承為原因所為之所有權移轉登記部分，
    移轉登記予上訴人所有。㈣康睿瀚、康有偉、康有銓各應將
    系爭房屋應有部分1/4，以繼承為原因所為之所有權移轉登
    記部分，移轉登記予上訴人所有。㈤黃雅莉應給付上訴人345
    ,435元。㈥黃雅莉應給付上訴人300萬元，及自起訴狀繕本送
    達之翌日起至清償日止，按週年利率5%計算利息。㈦願供擔
    保請准宣告假執行。被上訴人答辯聲明：㈠上訴駁回。㈡如受
    不利判決，願供擔保請准宣告免為假執行。
四、得心證之理由
  ㈠上訴人與康鴻基就系爭房地成立借名登記關係：
    ⒈上訴人主張於87年4月21日委由康鴻基自系爭帳戶提領2,77
      5,656元等情，為被上訴人所不爭執（見本院卷511頁），
      並有上訴人提出之臺中區中小企業銀行存摺存款取款憑條
      影本2紙及系爭帳戶交易明細為憑（見中司調卷7-9頁），
      且有記載「本人康麗玲因長期居留日本，不刻返國辦理提
      款結清及解約等手續，茲委託康鴻基先生代為辦理上列各
      項事宜」之委託書1張可稽（見本院卷361-366頁），自堪
      認為真實。
　　⒉上訴人主張：伊委託康鴻基、黃雅莉代為購屋，上開2,775
      ,656元為購屋款等語，然為被上訴人所否認。查系爭房地
      係於93年4月21日由康鴻基向訴外人吳○購入，有土地建築
      改良物買賣所有權移轉契約書可憑（見本院卷499頁），
      據證人康○○即上訴人之姊於原審證稱：上訴人在日本唸書
      時有匯款給康鴻基、黃雅莉夫妻，拜託他們幫上訴人買房
      子等語（見原審卷一107頁背面）；證人康○○即上訴人之
      妹於原審亦證稱：康鴻基有說過是上訴人委託他處理系爭
      房屋，康鴻基有幫忙裝潢系爭房屋，所以上訴人從日本回
      來時，家人就一起過去系爭房屋看，上訴人從日本回來就
      住在那裏等語（見原審卷一109頁背面）。證人康○○、康○
      ○係上訴人之姊妹，亦為康睿瀚、康有偉、康有銓之姑姑
      ，於兩造間均有親屬關係，當無甘冒偽證之風險，偏袒任
      何一方之理，且兩人就上訴人在日本留學時即委託康鴻基
      購買房屋乙節互核相符，堪信為真實。查上訴人於86年1
      月5日出國至日本留學乙節，有上訴人之入出境資料可憑
      （見原審卷一242頁），並為被上訴人所不爭執（見原審
      卷一91頁），則康鴻基於87年4月21日領取上開2,775,656
      元，係在上訴人日本留學期間，佐以證人康○○、康○○前揭
      證詞，實足認定上開2,775,656元係上訴人委任康鴻基購
      屋之用。
　　⒊按原告對於自己主張之事實已盡證明之責後，被告對其主
      張，如抗辯其不實並提出反對之主張者，則被告對其反對
      之主張，亦應負證明之責，此為舉證責任分擔之原則。又
      各當事人就其所主張有利於己之事實，均應負舉證之責，
      故一方已有適當之證明者，相對人欲否認其主張，即不得
      不更舉反證（最高法院99年度台上字第483號民事判決要
      旨參照）。上訴人就康鴻基領取2,775,656元係為代其購
      屋乙節已有相當之證明，被上訴人抗辯領款另有原因云云
      ，揆諸前揭判決意旨，即應改由被上訴人就康鴻基另有其
      他領款原因負舉證之責，而被上訴人就此僅辯稱：伊不清
      楚康鴻基與上訴人是否有相關投資或借貸，也否認康鴻基
      與上訴人有借貸關係，領款原因多種，究竟是還款還是其
      他用途皆有可能云云（見本院卷511頁），亦即被上訴人
      未能提確切之反證證明康鴻基係因其他原因而領取上開2,
      775,656元款項，是被上訴人所辯即非可採，基於前揭舉
      證責任分擔原則，自應認康鴻基領取領取2,775,656元原
      因係上訴人委任康鴻基購買房屋。
　　⒋被上訴人辯稱：系爭房地係康鴻基自行購買，非受上訴人
      委任代其購買云云。然據康○○於原審證稱：康鴻基、黃雅
      莉有承諾要系爭房屋還給上訴人，伊母親及小妹康○○都在
      場，黃雅莉說因為系爭房屋有抵押貸款，希望等到貸款還
      清之後，再將系爭房屋還給上訴人等語（見原審卷一108
      頁），另證人康○○亦證稱：伊母親過世前，大約一兩個星
      期才住院，在住院期間，只要遇到上訴人或康鴻基、黃雅
      莉，她就會提起返還系爭房屋這件事，當時康鴻基也表示
      同意，且康鴻基過世後，伊有詢問黃雅莉否要將系爭房屋
      還給上訴人，黃雅莉表示她願意，但她說有其他事情要一
      起談等語（見原審卷一110頁及其背面），倘系爭房地確
      為康鴻基所有，康鴻基、黃雅莉應無可能在康鴻基母親及
      其餘家人面前表示願將系爭房地返還上訴人，且黃雅莉曾
      以LINE通訊軟體對上訴人表示：「我們目前還尚欠銀行10
      0多萬，等繳完後，房子會過戶給妳，妳也不擔心」（見
      中司調卷20頁），更見系爭房地確為上訴人以上開2,775,
      656元委託康鴻基代購之委任標的，康鴻基、黃雅莉才會
      在家人面前表示同意返還上訴人。
　　⒌被上訴人另辯稱：上開LINE對話應為黃雅莉表示願將系爭
      房屋出售予上訴人，且上訴人要求黃雅莉移轉系爭房地所
      有權未果，動輒大鬧、以死相逼或揚言縱火或在內自殺，
      黃雅莉為安撫上訴人，才有上開LINE對話，並無將系爭房
      地過戶給上訴人之意云云。惟依上開LINE對話紀錄，並無
      任何與買賣系爭房地有關之語詞，亦無談及任何價金或付
      款方式，被上訴人辯稱係出售系爭房地予上訴人云云，顯
      不可採；且上開LINE對話中，上訴人先對黃雅莉詢問：「
      聽麗凰、麗芬說，我之前借給你們夫妻倆的錢，都被旺哥
      介紹的人惡意倒債騙走了，所以你們才會沒錢還我，是真
      的嗎？」（見中司調卷20頁），並無任何以死相逼之意，
      實難認黃雅莉承諾於清償貸款後返還系爭房地係受上訴人
      脅迫而為之意思表示；另證人康○○對上訴人之LINE對話中
      ，雖有提及「一死了之並不是明智之舉」（見中司調卷19
      頁），然據證人康○○於原審證稱：上訴人當時認為她對康
      鴻基、黃雅莉夫妻很好，卻被辜負，所以有輕生的念頭，
      伊才勸上訴人不要這樣子等語（見原審卷一110頁），故
      康○○與上訴人之LINE對話，僅能證明上訴人曾向康○○表露
      輕生之意，無法推認上訴人有對黃雅莉以動輒大鬧、以死
      相逼或揚言縱火或在內自殺等方式脅迫黃雅莉返還系爭房
      地，被上訴人復未舉證證明上訴人確有前揭行為，是被上
      訴人辯稱上開LINE對話係受上訴人脅迫云云，並無可採。
　　⒍上訴人主張：伊委任康鴻基、黃雅莉購買房屋，登記給康
      鴻基、黃雅莉或伊都可以，當時並無特別約定，但伊返台
      後即應過戶，因房屋真正權利人為伊等語（見本院卷509
      頁），此雖為被上訴人所否認，然上訴人委任康鴻基購屋
      既認定如前，且據證人康○○於原審證稱：上訴人從日本回
      來就住在系爭房屋等語（見原審卷一109頁背面），又上
      訴人曾繳納系爭房地之95、100、101、102、103年房屋稅
      及96、100、101、103年地價稅，有相關繳款單據為憑（
      見原審卷○000-000頁），足見上訴人於93年自日本返國後
      ，即居住在系爭房屋，並自行管理、使用系爭房地，自居
      於系爭房地真正所有權人之地位。復參以上訴人委由康鴻
      基領取2,775,656元供購買系爭房地之用，而兩造同意以2
      50萬元為康鴻基購入系爭房地之價格（見本院卷383頁）
      ，是上訴人提供之購屋款顯足以購買系爭房地，亦堪認定
      系爭房地係上訴人以自有資金委由康鴻基購入，至康鴻基
      受委任後何時購屋，及是否將領取之2,775,656元原封不
      動用於購買系爭房地，係康鴻基處理委任事務方式之問題
      ，要不得以康鴻基於93年間方購入系爭房地，及另以系爭
      房地向星展銀行抵押借貸250萬元（詳後述），推認上開2
      ,775,656元與上訴人委任康鴻基購買系爭房地無關。從而
      ，康鴻基為上訴人代購系爭房地，並將系爭房地登記為其
      所有時，兩人即有將系爭房地借名登記在康鴻基名下之合
      意，是上訴人主張系爭房地原係借名登記在康鴻基名下乙
      節，應堪採信。
  ㈡被上訴人應將系爭房地所有權移轉登記予上訴人：
　　⒈按委任關係，因當事人一方死亡、破產或喪失行為能力而
      消滅。但契約另有訂定，或因委任事務之性質不能消滅者
      ，不在此限，民法第550條定有明文。而借名登記契約，
      係以當事人間之信任為基礎，性質上與委任契約相同，自
      得類推適用上開法條之規定。查康鴻基於104年3月17日死
      亡，有戶籍謄本可憑（見原審卷一45頁），惟上訴人係基
      於親戚間之信賴，而與康鴻基就系爭房地成立系爭借名登
      記契約，此親戚間之信賴，於情理上仍可由康鴻基之繼承
      人維持，故類推適用民法第550條但書之規定，依系爭借
      名登記契約之性質，並不因康鴻基死亡而消減，被上訴人
      為康鴻基之繼承人，自應繼承系爭借名登記契約。
　　⒉黃雅莉於104年8月24日就系爭土地應有部分15/10000及系
      爭房屋應有部分1/4辦畢繼承登記，復於106年8月6日將上
      開系爭土地應有部分15/10000及系爭房屋應有部分1/4贈
      與康有銓，並於同年9月1日辦畢所有權移登記，此有土地
      、建物登記第一類謄本可憑（見原審卷一8、10、205、20
      7頁）。黃雅莉與康有銓均共同繼承系爭借名登記契約，
      康有銓並非系爭借名登記契約外之第三人，黃雅莉、康有
      銓應受系爭借名登記契約之拘束，對系爭房地並無擅自處
      分之權利，是黃雅莉將上開系爭土地應有部分15/10000及
      系爭房屋應有部分1/4贈與並移轉登記予康有銓，對上訴
      人而言係無權處分，上訴人依民法第118條拒絕承認，故
      移轉登記為無效，上訴人自得請求康有銓將上開以贈與為
      原因所為之所有權移轉登記塗銷。
　　⒊被上訴人雖繼承系爭借名登記契約，惟上訴人得類推民法
      第549條第1項之規定，隨時終止借名登記契約，且被上訴
      人於訴訟中否認上訴人為系爭房地之真正所有權人，上訴
      人對被上訴人已不具信任關係，是上訴人於110年6月16日
      當庭對被上訴人表示終止系爭借名登記契約（見本院卷51
      0頁），要屬合法。系爭借名登記契約既已合法終止，被
      上訴人受有系爭房地所有權登記之利益，已無法律上原因
      ，並致上訴人受損害，是上訴人依不當得利之法律關係，
      請求被上訴人各應將系爭土地應有部分15/10000及系爭房
      屋應有部分1/4移轉登記予上訴人，為有理由，應予准許
      。
　　⒋上訴人先位之訴請求康有銓塗銷上開以贈與為原因之所有
      權移轉登記既有理由，即無庸再審酌其備位之訴主張康有
      銓善意受讓系爭土地應有部分15/10000及系爭房屋應有部
      分1/4，依民法第183條之規定請求返還部分，併予敘明。
  ㈢上訴人主張：黃雅莉與康鴻基共同以系爭房地向星展銀行抵
    押借貸250萬元云云，然為黃雅莉所否認。查依星展銀行109
    年5月12日(109)消金作服字第134號函附之房屋抵押貸款總
    約定書、土地建築改良物抵押權設定契約書（見本院卷149-
    163頁），250萬元貸款之借款人為康鴻基，並非黃雅莉，且
    上訴人亦未能證明黃雅莉受領上開250萬元貸款之情事，自
    難認黃雅莉侵害上訴人權利或無法律上原因受有利益，是上
    訴人本於侵權行為、不當得利之法律關係請求黃雅莉給付至
    110年6月1日止之剩餘貸款本息、費用計345,435元，即無理
    由，應予駁回。
  ㈣上訴人未能證明委託黃雅莉代購系爭房地，其本於委任契約
    關係請求黃雅莉返還購屋剩餘款300萬元，即無理由：
　　⒈上訴人主張：除上開2,775,656元外，其曾於91年間透過兆
      豐國際商業銀行日本東京分行帳戶，匯款美金9萬元至康
      鴻基帳戶云云，然此為被上訴人所否認。查：
　　　⑴原審向合作金庫商業銀行中港分行（原中國農民銀行文
        心分行）函查康鴻基之00000000000帳號帳戶，合作金
        庫商業銀行中港分行以106年12月7日合金中港字第1060
        004146號函覆：「貴院函查本分行客戶康鴻基於91年至
        92年間外幣美金帳號，無收取美金交易記錄」（見原審
        卷一62頁），復以107年3月19日合金中港字第10700007
        01號函覆：「貴院函查本分行客戶康鴻基自開戶日起至
        104年3月17日止外幣美金帳號，無收取美金交易記錄」
        （見本院卷120頁），又以108年5月8日合金中港字第10
        80001287號函覆：「本行客戶康鴻基之帳號自89年6月1
        日至89年12月31日無交易明細、黃雅莉未開立外幣帳戶
        」（見原審卷二29頁）；且本院另函詢康鴻基或黃雅莉
        帳戶是否有托收美金支票，合作金庫商業銀行中港分行
        以110年4月27日合金中港字第1100001025號函覆：「經
        查客戶康鴻基有開立台、外幣帳戶，黃雅莉只有開立臺
        幣帳戶；另函詢美金支票託收乙事，因資料已逾本行保
        管期限，無資料可供查詢」（見本院卷401頁），實難
        認上訴人有匯款美金9萬元予康鴻基或黃雅莉。另依合
        作金庫商業銀行中港分行以108年6月13日合金中港字第
        1080001679號函檢附之康鴻基帳戶自89年1月1日至90年
        12月31日間之臺幣帳戶交易明細，於90年8月14日及90
        年8月27日各有1,450,944元、898,417元、898,417元三
        筆款項之轉入紀錄（見原審卷二46頁），惟合作金庫商
        業銀行中港分行以108年7月15日合金中港字第10800020
        35號函覆：「經查貴院所查調之存戶康鴻基歷史交易，
        90年8月14日及90年8月27日共三筆轉帳存款l,450,944
        元、898,417元及898,417元，因已逾本行保存期限，故
        無法提供」（見原審卷二60頁），亦難認上訴人所稱匯
        款美金9萬元即為前述3筆轉帳存款。
　　　⑵原審另向兆豐國際商業銀行函詢是否保有上訴人匯款美
        金3萬元之紀錄，該行以107年12月5日兆銀總集中字第1
        070052005號函覆：「有關貴院函詢客戶康麗玲於1998
        年至2004年間，在本行日本東京分行匯款（填具匯款單
        ）3筆各3萬美金之匯款資料，經洽東京分行表示書面文
        件，已逾7年保存期限，已無法查得」（見原審卷一162
        頁）；另依兆豐國際商業銀行108年1月30日兆銀總集中
        字第1080005541號函檢附上訴人自89年8月1日至89年12
        月31日止之美金帳戶存款往來交易明細表（見原審卷○0
        00-000頁），上訴人曾於89年8月4日以編號0000000000
        票匯方式將美金40,130元匯入中國農民銀行帳戶，惟於
        資料中無法看出匯入之帳號，且匯款時間及匯款美金金
        額均與上訴人所主張之於91年間匯款美金9萬元，並不
        相符，亦難認上訴人有於91年間以美金即期支票，分3
        次每次各美金3萬元匯入康鴻基帳戶之情事。
　　　⑶綜上，除上開2,775,656元外，上訴人未能舉證證明尚有
        匯款美金9萬元予康鴻基或黃雅莉供購屋款項之用，自
        難認康鴻基購買系爭房地後，尚餘購屋款美金9萬元（
        約300萬元）。
    ⒉上訴人主張其委任黃雅莉共同代為購買房屋云云，然為黃
      雅莉所否認。查證人康○○於原審證稱：上訴人買系爭房地
      是委託黃雅莉與康鴻基辦理，因為上訴人有跟伊講，伊母
      親及家人也知道這個事情，當時也有問過黃雅莉與康鴻基
      ，他們也承諾要還系爭房地給上訴人，只是有房子有貸款
      問題等語（見原審卷一108頁背面），然證人康○○於原審
      證稱：康鴻基有跟伊說過，是上訴人委託他處理系爭房地
      等語（見原審一109頁背面），又改稱：伊的認知是說上
      訴人就是委託他們兩人，黃雅莉也清楚等語（見原審卷11
      0頁）。依證人康○○、康○○前揭證詞，證人康○○係因上訴
      人告知才有黃雅莉亦受委託之認知，且證人康○○對上訴人
      究係委託康鴻基，還是康鴻基與黃雅莉，前後證述不一，
      縱黃雅莉曾向上訴人或其他家人表示要返還系爭房地，至
      多僅能證明黃雅莉「知悉」上訴人委由康鴻基代購房屋，
      本院無從由前開證詞得到上訴人委託黃雅莉代購房屋之確
      實心證。又上訴人係委由康鴻基領取上開2,775,656元，
      復未提出任何交付款項予黃雅莉之證據，購買系爭房地之
      名義人為康鴻基，且登記在康鴻基名下，依卷內資料並無
      任何黃雅莉為上訴人代購房屋之證明，實難認黃雅莉係代
      購房屋委任契約之當事人。另黃雅莉於康鴻基死後於LINE
      對話中僅表示待貸款還清後，願將系爭房地返還上訴人，
      並未表示其曾受上訴人委任購買故應返還系爭房地，是上
      開LINE對話僅能認黃雅莉本於康鴻基繼承人地位與上訴人
      談論系爭房地如何處理事宜，尚難以此推論黃雅莉亦為委
      任契約之當事人。上訴人復未能證明黃雅莉有領取美金9
      萬元，或2,775,656元扣除購屋款250萬元後所餘275,656
      元為黃雅莉所得，即難認黃雅莉無法律上原因而受有利益
      。從而，上訴人未能證明其曾委任黃雅莉代購系爭房地，
      且亦未能證明購屋剩餘款為黃雅莉所得，是上訴人本於終
      止委任契約後之不當得利請求權，請求黃雅莉返還代購系
      爭房屋剩餘款300萬元，即無理由。
五、綜上所述，上訴人本於系爭房地真正所有權之法律地位及不
    當得利之法律關係，請求：㈠康有銓應將系爭土地應有部分1
    5/10000及系爭房屋應有部分1/4，於106年8月6日以贈與為
    原因所為之所有權移轉登記予以塗銷。㈡黃雅莉應將前項所
    示土地、房屋移轉登記予上訴人所有。㈢康睿瀚、康有偉、
    康有銓各應將系爭土地應有部分15/10000，以繼承為原因所
    為之所有權移轉登記部分，移轉登記予上訴人所有。㈣康睿
    瀚、康有偉、康有銓各應將系爭房屋應有部分1/4，以繼承
    為原因所為之所有權移轉登記部分，移轉登記予上訴人所有
    ，為有理由，應予准許；上訴人逾此範圍之請求，為無理由
    ，不應准許。上開應准許之部分，原審為上訴人敗訴之判決
    ，尚有未合，上訴人指摘原判決此部分不當，求為廢棄改判
    ，為有理由，爰由本院廢棄改判如主文第二至五項所示。至
    於上訴人之請求不應准許部分，原審為上訴人敗訴之判決，
    並駁回其假執行之聲請，理由雖有不同，結論則無二致，原
    判決此部分仍應予以維持，上訴意旨指摘原判決此部分不當
    ，求予廢棄改判，為無理由，應駁回此部分之上訴。又上訴
    人勝訴部分，兩造均陳明願供擔保宣告准免假執行，經核均
    無不合，爰分別酌定相當擔保金額准許之。
六、本件事證已臻明確，兩造其餘攻防與立證，或與本案爭點無
    涉，或與判決結果不生影響，無庸逐一論駁，附此敘明。
據上論結，本件上訴為一部有理由、一部無理由，依民事訴訟法
第450條、第449條第2項、第79條、第85條第2項、第463條、第3
90條第2項、第392條第2項，判決如主文。
中　　華　　民　　國　　110 　年　　6 　　月　　30　　日
                          民事第八庭
                              審判長法  官  杭起鶴
                                    法  官  羅智文
                                    法  官  黃裕仁
正本係照原本作成。
如不服本判決，應於收受送達後20日內向本院提出上訴書狀，其
未表明上訴理由者，應於提出上訴後20日內向本院補提理由書狀
（均須按他造當事人之人數附繕本）。上訴時應提出委任律師或
具有律師資格之人之委任狀；委任有律師資格者，另應附具律師
資格證書及釋明委任人與受任人有民事訴訟法第466 條之1 第1
項但書或第2 項所定關係之釋明文書影本。如委任律師提起上訴
者，應一併繳納上訴審裁判費。
                                    書記官  王麗珍
中　　華　　民　　國　　110 　年　　6 　　月　　30　　日